臺灣臺中地方法院民事判決　　　　　　　　95年度親字第60號
原　　　告　乙○○
訴訟代理人　張柏山律師
被　　　告　甲○○之子暫名陳.
兼　上一人
法定代理人　甲○○
上列當事人間否認子女事件，本院於民國95年12月27日言詞辯論
終結，判決如下：
    主      文
確認被告甲○○之子（暫名陳慶弘、男、民國九十五年九月十九
日生）非被告甲○○自原告受胎所生之婚生子女。
訴訟費用由被告負擔。
    事實及理由
一、按否認子女事件，與社會公益有關，當事人處分主義應受限
    制，故民事訴訟法規定關於認諾、自認及不爭執事實之效力
    之規定，在否認子女之訴不適用之，民事訴訟法第596條第1
    項準用同法第574條第3項之規定。是本件被告甲○○就本件
    訴訟為認諾及訴訟上自認或不爭執事實，本院僅得以此自認
    或不爭執之情形，作為自由心證判斷事實真偽之資料，要不
    得據此即為否認被告甲○○之子與原告間之親子關係。
二、原告陳述：原告與被告甲○○於民國81年9月26日結婚，嗣
    因諸多不合，於95年1月27日離婚，被告甲○○卻於95年9月
    19日產下被告甲○○之子（暫名陳慶弘），惟兩造婚前早已
    不合多時，尤於90年以後，即未再同床共眠，被告甲○○之
    子殆不可為原告所生，嗣經博微生物科技股份有限公司分子
    生物實驗室進行親子關係鑑定，確實證明被告甲○○之子並
    非原告之婚生子女。是被告甲○○之子雖係原告與被告甲○
    ○婚姻存續期間受胎，惟被告甲○○之子實非被告甲○○自
    原告所受胎，因法律明定婚生子女之推定，被告甲○○之子
    仍被依法推定為原告之婚生子女，顯與實情不符，為此依法
    提出本訴等語。並聲明：如主文所述。
三、被告則以：甲○○之子（暫名陳慶弘）確係甲○○與他人所
    生，不是原告的小孩等語置辯。並聲明：原告之訴駁回。
四、原告主張之事實，據原告提出戶籍謄本2份、出生證明書、
    博微生物科技股份有限公司分子生物實驗室進行親子鑑定報
    告書均影本各1份為證，其中鑑定報告略以：「送檢註明為
    乙○○與陳慶弘之檢體，其DNA STR系統存有5個基因座型別
    矛盾，即乙○○與陳慶弘間應不存在血緣關係」等語，參酌
    現代生物科學發達，醫學技術進步，以DNA檢驗方法鑑定子
    女之血統來源之精確度已達99.8%以上，復被告甲○○對血
    親鑑定報告亦不爭執。本院審酌上開事證，認為原告主張被
    告甲○○之子（暫名陳慶弘）非被告甲○○自原告受胎所生
    ，應堪採信。
五、按從子女出生日回溯第181日起至第302日止，為受胎期間；
    妻之受胎，係在婚姻關係存續中者，推定其所生子女為婚生
    子女。前項推定，如夫妻之一方能證明妻非自夫受胎者，得
    提起否認之訴。但應於知悉子女出生之日起，1年內為之，
    民法第1062條第1項、第1063條定有明文。上開民法之規定
    ，即屬婚生推定之規定，欲否認婚生推定者，僅得由夫妻之
    一方依民法第1063條第2項之規定提起否認子女之訴，在夫
    妻之一方提起否認子女之訴得有勝訴之確定判決前，無論何
    人皆不得為反於婚生推定之主張（最高法院75年度台上字第
    2071號判例參照）。本件被告甲○○之子之受胎期間，既在
    原告與被告甲○○婚姻關係存續中，則依法自應推定被告甲
    ○○之子（暫名陳慶弘）為原告與被告甲○○之婚生子女，
    然被告甲○○之子（暫名陳慶弘）既非被告甲○○自原告受
    胎所生等情，已如前述。則原告於95年12月5日，即在知悉
    子女出生之日起1 年內，提起本件否認子女訴訟，依前揭法
    律規定，為有理由，應予准許。
六、訴訟費用負擔之依據：民事訴訟法第78條、第85條第1項前
    段。
中　　華　　民　　國　　96　　年　　1　　 月　　10　　日
                  家事法庭      法　官　陳宗賢
以上正本係照原本作成。
如對本判決上訴，須於判決送達後20日內向本院提出上訴書狀（
須附繕本）。
中　　華　　民　　國　　96　　年　　1 　　月　　10　　日
                    　　　　　　書記官
